臺灣板橋地方法院刑事判決　　　　　　　96年度易字第1337號
公　訴　人　臺灣板橋地方法院檢察署檢察官
被　　　告　甲○○
上列被告因竊盜案件，經檢察官提起公訴（96年度偵字第6228號
），被告於準備程序中為有罪之陳述，經本院合議庭裁定由受命
法官進行簡式審判程序獨任審理，本院判決如下：
    主  文
甲○○竊盜，處拘役拾日，如易科罰金，以新臺幣壹仟元折算
壹日，並於刑之執行完畢或赦免後，令入相當處所，施以監護壹
年。
    事  實
一、甲○○前於民國92年1 月起至4 月間止，因連續犯9 件竊盜
    罪，經臺灣臺北地方法院以92年度易字第1230號判決判處拘
    役60日，緩刑2 年，緩刑期間付保護管束確定，於94年12月
    24日保護管束期滿；再於93年8 月間，因犯竊盜罪，經本院
    以93年度簡字第4046號判決判處拘役20日確定，於93年12月
    28日易科罰金執行完畢；復於94年12月間起至95年4 月間止
    ，連續犯3 件竊盜罪，經本院以95度簡字第634 號判決判處
    拘役50日確定，於95年10月16日易科罰金執行完畢；又於95
    年10月間，因犯竊盜罪，經本院以95年度簡字第6602號判決
    判處罰金新臺幣（下同）1 萬元確定，於95年12月29日繳清
    罰金執行完畢；再於95年11月間，因犯竊盜罪，經臺灣臺北
    地方法院以96年度簡字第219 號判決判處拘役50日確定，於
    96年5 月3 日易科罰金執行完畢；又於96年1 月間，因犯竊
    盜罪，經本院以96年度易字第239 號判決判處拘役20日，並
    應於刑之執行完畢或赦免後，令入相當處所，施以監護1 年
    確定（以上均不構成累犯）；緣甲○○因罹有反覆、強迫性
    之偷竊病症，而常竊取低廉之食品或日常用品（即臨床診斷
    為「偷竊狂」者），並因此種精神障礙，致其依辨識而行為
    之能力，顯著減低，其於96年2 月6 日晚間10時6 分許，在
    臺北縣永和市○○路○ 段105 號「美食達人85℃」，復基於
    意圖為自己不法所有之竊盜犯意，以徒手將該店販售萊姆土
    司5 包、葡萄捲蛋糕3 包、鮮奶土司1 包（起訴書漏載「鮮
    奶土司1 包」，市價共計422 元）藏置所攜帶塑膠袋內之方
    式竊取該等物品得手，嗣經店員調閱店內之監視器錄影帶，
    得知係甲○○所竊，乃報警處理循線查獲。
二、案經臺北縣政府警察局永和分局報告臺灣板橋地方法院檢察
    署檢察官偵查起訴。
    理  由
一、訊據被告對前開事實於本院審理中坦認不諱，核與證人即美
    食達人85℃店員李美津於警詢證述情節相符，並有監視錄影
    帶翻拍照片6 張附卷可稽，足認被告自白與事實相符，堪以
    採信。本件事證明確，被告上開竊盜犯行，堪以認定。
二、應適用之法律、科刑審酌事由：
(一)、核被告所為，係犯刑法第320 條第1 項之竊盜罪。又被告之
    精神狀態前經本院另案即95度簡字634 號囑託亞東紀念醫院
    精神科專科醫師馮榕鑑定結果為：「歐員經常出現控制不住
    、反覆、強迫性之偷竊行為，竊取之物品均為低廉之食品或
    日常用品，歐員之臨床診斷為『偷竊狂』，精神狀態已達精
    神耗弱程度」，有該院95年7 月4 日精神鑑定報告書在卷可
    稽（見偵查卷第27、28頁）；而被告該次犯行（94年12月間
    起至95年4 月間）與其本件犯行（96年2 月6 日），二者時
    間相隔未遠，且被告於本院審理中並供稱：其為本件犯行時
    已經停藥，所以又再偷等語，顯見被告係因未持續就渠所患
    精神方面之病症（偷竊狂）施以治療，而再為本件竊盜犯行
    。從而，本件被告之精神狀態既前經精神醫學專家予以診察
    鑑定，足認被告於本件竊盜行為當時，亦係因其罹有上述病
    症之精神障礙，致其依辨識而行為之能力，顯著減低，爰依
    刑法第19條第2 項規定減輕其刑。
(二)、茲審酌被告有多次竊盜前科、及其犯罪之動機、目的、手段
    、所竊得財物之價值及犯後坦承犯行等一切情狀，量處如主
    文所示之刑，並諭知如易科罰金之折算標準。另如前述，依
    上開亞東醫院精神鑑定報告，足認被告於本件竊盜行為當時
    ，亦係因其罹有偷竊狂之精神障礙，致其依辨識而行為之能
    力，顯著減低，且被告因精神方面疾病，常不由自主犯罪（
    偷竊狂）復未按時服藥，依其情狀足認有再犯之虞，是本院
    認宜依刑法第87條第2 項、第3 項規定，於被告刑之執行完
    畢或赦免後，令入相當處施以監護1 年，以期避免被告精神
    病化之行為對於其個人及社會造成難以預料之危害，附此敘
    明。
據上論斷，應依刑事訴訟法第273 條之1 第1 項、第299 條第1
項前段，刑法第320 條第1 項、第19條第2 項、第41條第1 項前
段、第87條第2 項、第3 項，刑法施行法第1 條之1 第1 項、第
2 項前段，判決如主文。
本案經檢察官郭季青到庭執行職務。
中　　華　　民　　國　　96　　年　　7 　　月　　13　　日
    　　　　　　刑事第十九庭法  官  陳明偉
以上正本證明與原本無異。
如不服本判決應於送達後10日內向本院提出上訴狀。
                            書記官  強梅芳
中　　華　　民　　國　　96　　年　　7 　　月　　13　　日
附錄本案論罪科刑法條全文
中華民國刑法第320條
（普通竊盜罪、竊佔罪）
意圖為自己或第三人不法之所有，而竊取他人之動產者，為竊盜
罪，處 5 年以下有期徒刑、拘役或 5 百元以下罰金。
意圖為自己或第三人不法之利益，而竊佔他人之不動產者，依前
項之規定處斷。
前二項之未遂犯罰之。
